---
title: "Base RAIS"
description: |
  Análise dos salários da base RAIS
author:
  - name: Leticia
    url: https://letisouza.github.io/Blog/
date: 2021-12-07
output:
  distill::distill_article:
    self_contained: false
---

```{r setup, include=FALSE}
knitr::opts_chunk$set(echo = FALSE)
```

```{r, include=F}
library(bigrquery)
library(dplyr)
library(ggplot2)
library(forcats)
```

Nesse relatório, o interesse é responder: **Quanto ganha um cientista de dados?**

RAIS significa Relação Anual de Informações Sociais, do Ministério da Economia. São dados recebidos das empresas com vínculos formais e utilizados para saber sobre geração de emprego e desemprego, ganhos médios por área de atuação, etc. Ela tem duas visões distintas, uma sobre estabelecimentos e outra sobre pessoas/trabalhadores. A base é aberta, mas não contém identificação de empresa ou pessoas. 


Para acessar, a inciativa Base dos Dados coleta esses microdados por meio do datalake.

[RAIS](https://basedosdados.org/dataset/br-me-rais)



Código que carrega tabela de microdados via conexão com SGDB

```{r, echo = T}
conexao <- dbConnect(
  bigquery(),
  project = "basedosdados", # nome do repositório
  dataset = "br_me_rais", # nome da base
  billing = "rais-2021-cursor" # id do projeto na Bando dos Dados
)
```


Queremos analisar a base de pessoas que _provavelmente_ trabalham com ciências de dados. O Código Brasileiro de Ocupações (CBO) tem um o cadastro de todas as ocupações formais do Brasil,e iremos filtrar a base RAIS e analisar os códigos relacionados à ciência de dados, como os de pesquisa/cientista e estatística, desde 2013.


```{r,  echo = F, eval = F}
codigos_cbo <- c("252515", "252525", "211110", "211205", "211210","411035", "131120","211215")

tabela_microdados_vinculos <- tbl(conexao, "microdados_vinculos") %>%
  select(everything()) %>% 
  filter(
    ano >= 2013,
    cbo_2002 %in% codigos_cbo) %>% 
  collect() # traz os dados pra máquina local

saveRDS(tabela_microdados_vinculos, "tabela_microdados_vinculos.rds")

```

```{r, echo = F}
tabela_microdados_vinculos <- readRDS("tabela_microdados_vinculos.rds")
```



## **Como a média salarial varia no tempo?**

```{r, echo=F}
tabela_medias <- tabela_microdados_vinculos %>% 
  group_by(ano) %>% 
  summarise(media_salario = mean(valor_remuneracao_media))

knitr::kable(tabela_medias)

ggplot(tabela_medias) +
  aes(x = ano, y = media_salario) +
  geom_col() +
  scale_x_continuous(breaks = 2013:2019) + # Para mostrar todos os anos
  theme_classic() +
  labs(x = "", y = "Média Salarial R$")
```


## **Como a média salarial varia regionalmente?**

```{r, echo=F}
tabela_media_uf <- tabela_microdados_vinculos %>% 
  group_by(sigla_uf) %>% 
  summarise(media_uf = mean(valor_remuneracao_media)) %>% 
  mutate(sigla_uf = fct_reorder(sigla_uf, media_uf)) %>% # cria fator ordenado relativo à média
  arrange(desc(sigla_uf)) # reorganiza em ordem descrecente


knitr::kable(tabela_media_uf)

ggplot(tabela_media_uf) +
  aes(y = sigla_uf, x = media_uf) +
  geom_col() +
  theme_classic() +
  labs(y = "Estados", x = "Média Salarial R$")

```

**E se olhássemos a mediana?**

```{r, echo=F}
tabela_mediana_uf <- tabela_microdados_vinculos %>% 
  group_by(sigla_uf) %>% 
  summarise(mediana_uf = median(valor_remuneracao_media)) %>% 
  mutate(sigla_uf = fct_reorder(sigla_uf, mediana_uf)) %>%
  arrange(desc(sigla_uf)) 

ggplot(tabela_mediana_uf) +
  aes(y = sigla_uf, x = mediana_uf) +
  geom_col() +
  theme_classic() +
  labs( y = "Estados", x = "Mediana Salarial R$")
```


## **Como a média salarial varia por sexo?**

1 homem
2 mulher
```{r, echo=F}
tabela_resumo_sexo <- tabela_microdados_vinculos %>% 
  group_by(sexo) %>% 
  summarise(media = mean(valor_remuneracao_media),
            mediana = median(valor_remuneracao_media))

knitr::kable(tabela_resumo_sexo)
```

## **Como a média salarial varia por etnia?**

1 indígena
2 branco
4 negro
6 amarelo
8 pardo
9 não identificado

```{r, echo=F}
tabela_resumo_etnia <- tabela_microdados_vinculos %>% 
  group_by(raca_cor) %>% 
  summarise(media = mean(valor_remuneracao_media),
            mediana = median(valor_remuneracao_media))

knitr::kable(tabela_resumo_etnia)
```




## **E se juntar etnia e sexo?**

```{r, echo=F}
tabela_resumo <- tabela_microdados_vinculos %>% 
  group_by(sexo, raca_cor) %>% 
  summarise(media = mean(valor_remuneracao_media),
            mediana = median(valor_remuneracao_media))

knitr::kable(tabela_resumo)

ggplot(tabela_resumo) +
  aes(x = raca_cor, y = media, fill = sexo) +
  geom_col(position = 'dodge') +
  theme_classic() +
  labs(x = "Etnia", y = "Média Salarial R$", fill = "Sexo") +
  scale_fill_viridis_d()  # troca a cor dos gráfico para pessoas daltônicas
```


