---
title: "Base RAIS"
description: |
  Análise dos salários da base RAIS
author:
  - name: Leticia de Souza
    url: https://letisouza.github.io/Blog/
date: 2021-12-07
output:
  distill::distill_article:
    self_contained: false
---

```{r setup, include=FALSE}
knitr::opts_chunk$set(echo = FALSE)
```

```{r, inclusde =F}
library(bigrquery)
library(dplyr)
```

Nesse relatório, o interesse é responder: **Quanto ganha um cientista de dados?**

RAIS significa Relação Anual de Informações Sociais, do Ministério da Economia. São dados recebidos das empresas com vínculos formais e utilizados para saber sobre geração de emprego e desemprego, ganhos médios por área de atuação, etc. Ela tem duas visões distintas, uma sobre estabelecimentos e outra sobre pessoas/trabalhadores. A base é aberta, mas não contém identificação de empresa ou pessoas. 


Para acessar, a inciativa Base dos Dados coleta esses microdados por meio do datalake.

[RAIS](https://basedosdados.org/dataset/br-me-rais)



Código que carrega tabela de microdados via conexão com SGDB

```{r, echo = T}
conexao <- dbConnect(
  bigquery(),
  project = "basedosdados", # nome do repositório
  dataset = "br_me_rais", # nome da base
  billing = "rais-2021-cursor" # id do projeto na Bando dos Dados
)

cinco_linhas <- collect(head(select(tbl(conexao, "microdados_vinculos"),everything()), 5))
```


```{r, echo=F}
knitr::kable(cinco_linhas)
```

